【裁判字號】    97,訴更,5
【裁判日期】    990730
【裁判案由】    偽造文書等
【裁判全文】
臺灣新竹地方法院刑事判決               97年度訴更字第5號
公  訴  人  臺灣新竹地方法院檢察署檢察官
被      告  乙○○
指定辯護人  本院公設辯護人甲○○
上列被告因偽造文書等案件，經檢察官提起公訴（94年度偵字第
5243、5376號、94年度核退偵字第73號），經本院以96年度訴緝
字第50號協商判決，檢察官據告訴人之請求提起上訴，經臺灣高
等法院以97年度上訴字第182 號判決撤銷發回本院，本院判決如
下：
    主  文
本件免訴。
    理  由
一、公訴意旨略以：被告乙○○於民國90年11月間起任職址設新
    竹市○○路150 號國泰商業銀行新竹分行（已於92年10月27
    日合併改制為國泰世華商業銀行，下稱國泰世華銀行，新竹
    分行更名為竹城分行）約僱行員，負責房屋貸款及汽車貸款
    等放款業務，明知國泰世華銀行「818 理財型帳戶」優惠房
    屋貸款方案，借款人需於國泰世華銀行開立存款帳戶，核准
    約定貸款額度後，於約定額度內以約定之金融卡、取款條取
    款等方式提領（貸款毋須撥入借款人帳戶），於約定借款期
    間內循環領用計息，詎其竟基於意圖為自己不法所有之概括
    犯意，藉放款機會，連續自92年10月7 日、92年12月30日、
    93年5 月19日、93年7 月16日，為被害人林欣瑩、彭金珠、
    告訴人林志成、張清雲等4 人辦理如附表所示帳號之理財帳
    戶，(一)在不詳時、地偽刻之林欣瑩印章及張清雲、林志成等
    人申請辦理貸款留存之印章加蓋於取款條，偽造林欣瑩之印
    文7 枚、林志成之印文3 枚、張清雲之印文1 枚，並填寫日
    期、金額方式，持至竹城分行臨櫃詐領如附表1 所示之款項
    ；(二)並於不詳時間領取林欣瑩等4 人金融卡片及密碼單，分
    持金融卡至國泰世華銀行新竹分行（新竹市○○路307 號）
    、竹科分行（新竹市○○路○ 段369 號）、竹城分行（新竹
    市○○路150 號）所設自動提款機輸入金額及國泰世華銀行
    核發之密碼，詐領如附表2 所示之款項。嗣於告訴人國泰世
    華銀行察覺有異，通知林欣瑩等人對帳後得知上情，致生損
    害於國泰世華銀行及林欣瑩等4 人。因認被告涉犯刑法第50
    條、第56條及同法第216 條、第210 條、第339 條第1 項、
    第339 之2 條第1 項等罪嫌。
二、按案件曾經判決確定者，應諭知免訴之判決，且得不經言詞
    辯論為之，刑事訴訟法第302 條第1 款、第307 條定有明文
    。次按案件曾經判決確定者，應為免訴之判決，此項原則關
    於實質上一罪或裁判上一罪，均有其適用；連續犯、牽連犯
    、想像競合犯，係裁判上一罪，其一部分犯罪行為曾經判決
    確定者，其效力當然及於全部，並以先確定者有既判力之拘
    束力。又被告行為後，94年2 月2 日修正公布之刑法，已於
    95年7 月1 日生效施行，依修正後刑法第2 條第1 項：「行
    為後法律有變更者，適用行為時之法律。但行為後之法律有
    利於行為人者，適用最有利於行為人之法律」之規定，係依
    「從舊從輕」原則決定新舊法之比較適用問題，而原刑法第
    56條連續犯以一罪論並加重其刑至2 分之1 之規定，及原刑
    法第55條後段牽連犯從一重處斷之規定，於修正後業已刪除
    ，經比較新舊法結果，認於本件情形，適用新法對被告並無
    較為有利之情形，自應依刑法第2 條第1 項前段之規定，適
    用被告行為時之舊法連續犯、牽連犯規定，以為論斷。
三、查本院96年度訴緝字第50號協商判決認上開(一)之部分，即被
    告以偽刻林欣瑩印章，及利用張清雲、林志成申請貸款留存
    之印章，連續自92年12月5 日起至94年8 月26日止，在國泰
    世華銀行竹城分行內，分別以林欣瑩、林志成、張清雲之名
    義填具存款取款憑條，並盜蓋其等印章，以此方式偽造存款
    取款憑條，並持向該銀行經辦人員辦理領款手續，致經辦人
    員陷於錯誤，而領取如附表1 編號1 至編號3 所示之金額，
    係犯修正前刑法第56條、刑法第216 條、第210 條、第339
    條第1 項等罪，而依修正前刑法第55條後段牽連犯之規定，
    從一重以連續行使偽造私文書罪論處，判處有期徒刑10月；
    並就上開(二)之部分，即被告於不詳時間領取林欣瑩、彭金珠
    、林志成、張清雲之金融卡片及密碼單，並自92年10月28日
    起至93年10月29日止，於詳如附表2 編號1 至編號4 所示時
    間分持其等之金融卡至自動櫃員機並輸入密碼，使自動櫃員
    機之辨識系統陷於錯誤，以此不正方法自前開4 人帳戶內盜
    領詳如附表2 編號1 至編號4 所示之金額，係犯刑法第339
    條之2 第1 項之連續意圖為自己不法之所有，以不正方法由
    自動付款設備取得他人之物罪，判處有期徒刑4 月，並與前
    開(一)之部分定應執行刑為有期徒刑1 年。又檢察官原就被告
    所犯前開(一)、(二)部分，係依刑法第50條即數罪併罰起訴，而
    公訴人就上開判決，亦僅對被告所犯前開(一)之部分提起上訴
    ，有臺灣新竹地方法院檢察署檢察官96年度請上字第86號上
    訴書在卷可參，經上訴臺灣高等法院後，上訴審亦僅就上開
    (一)所載之部分，認被告係任職國泰世華銀行竹城分行之約僱
    行員，負責房屋及汽車貸款之業務，藉此職務牟取不法利益
    ，損害銀行之財產，所為似已構成銀行法第125 條之2 第1
    項之銀行職員違背職務罪，以本院96年度訴緝字第50號協商
    判決此部分有違反刑事訴訟法第455 條之4 第1 項第6 款之
    情形，而將被告前經判處連續行使偽造私文書罪及定應執行
    刑部分撤銷，發回本院，有該院97年度上訴字第182 號判決
    在卷足憑。是被告所犯前揭(二)連續意圖為自己不法之所有，
    以不正方法由自動付款設備取得他人之物罪部分（即附表2
    所載犯行），既未經公訴人提起上訴，亦未經上訴審判決發
    回，自已確定，合先敘明。
四、訊據被告固坦承其於92、93年間係擔任國泰世華銀行竹城分
    行之約僱人員，負責辦理房屋貸款及汽車貸款等業務，為林
    欣瑩、林志成、張清雲、彭金珠等人辦理房屋貸款，並為其
    等申辦如附表1 、2 備註欄所示之帳戶，復偽造林欣瑩、林
    志成、張清雲名義之存款取款憑條後持向該銀行領取如附表
    1 所示之金額，並持林欣瑩、林志成、張清雲、彭金珠等人
    之金融卡，至自動提款機提領如附表2 所示之金額等事實，
    惟否認有何違反銀行法第125 條之2 第1 項之銀行職員違背
    其職務之罪，辯稱：其僅為約聘人員，並非銀行法所規定之
    職員云云。辯護人雖以被告與國泰世華銀行間僅係居間之法
    律關係，而非銀行職員等語為被告辯護。惟查：
  (一)被告於90年11月14日起擔任國泰世華銀行之約聘人員，負責
    辦理房屋、汽車貸款之業務，復於93年3 月1 日請辭，於同
    日轉任該銀行之汽車貸款特約人員，後經國泰世華銀行察覺
    其涉嫌盜領客戶金錢，而於93年11月1 日公告取消其特約資
    格等情，有國泰世華銀行98年11月19日國世銀人字第098000
    2814號函暨所附之約聘人員聘僱合約及國泰世華銀行辭呈、
    轉任特約人員簽擬單、國泰世華銀行人事資料表、房貸約聘
    從業人員業績一覽表等在卷可參（見本院97年度訴更字第5
    號卷一第169 至171 頁、卷二第12至16頁）。又被告偽刻林
    欣瑩印章，及利用張清雲、林志成申請辦理貸款留存之印章
    ，盜蓋於存款取款憑條，並持向該銀行經辦人員領款，領得
    如附表1 各欄所示之款項等情，為被告所不爭執，且有林欣
    瑩、張清雲、林志成於警詢及偵訊時之證述在卷為憑（林欣
    瑩部分見94年度他字第32卷第34至36頁、94年度核退偵字第
    73 卷 第41、54頁；林志成部分見94年度偵字第571 號卷第
    6 至7頁 、94年度核退偵字第73卷第42至43頁、第55至56頁
    ；張清雲部分見94年度偵字第571 號卷第4 至5 頁、94年度
    核退偵字第73卷第32至33頁、第42頁、第55頁），及存款取
    款憑條11張在卷可證（分見94年度核退偵字第73卷第49至51
    頁、第47頁、第48頁），堪信為真實。
  (二)被告及辯護人雖以前詞置辯。惟依被告所簽訂之「約聘人員
    聘僱合約」，已記載國泰世華銀行聘用被告為其「受僱人」
    ，聘僱期間自90年11月14日至91年10月13日，且於該合約期
    間屆滿後，因被告繼續在該行工作，國泰世華銀行並無反對
    之意思，依據勞動基準法第9 條之規定，已視為不定期契約
    ，有該合約及國泰世華銀行99年6 月29日國世銀人字第0990
    001678號函文在卷足憑（見本院97年度訴更字第5 號卷一第
    171 、225 頁），而被告擔任國泰世華銀行房屋貸款約聘人
    員期間（即自90年11月14日至93年3 月1 日止），國泰世華
    銀行均按月撥付薪資給被告，且為被告辦理勞保等節，有薪
    資發放明細表、稅務電子閘門所得調件明細表及勞保局電子
    閘門查詢作業等件在卷可憑（見本院97年度訴更字第5 號卷
    一第33頁、第114 至116 頁、第25至26頁），如被告並非國
    泰世華銀行之受僱人，國泰世華銀行實無需替被告申報所得
    稅，並為其投保勞保，足見被告與告訴人間確為僱傭關係無
    訛。且被告於擔任約聘人員期間，尚須依據該行所訂之「房
    貸從業人員責任額及獎金辦法」計算其責任額及獎金多寡，
    並據以考核及獎懲，該辦法第1 條已明確記載適用對象為該
    行之房貸從業人員係含正式及約聘人員，有90年7 月1 日至
    93年7 月歷次修訂之房貸從業人員責任額及獎金辦法附卷可
    稽（見本院97年度訴更字第5 號卷一第35至91頁），足證被
    告在國泰世華銀行擔任房貸業務約聘人員時，須服從國泰世
    華銀行之指示及監督，並無獨立自主性，且依據該辦法第3
    點第2 款之規定，約聘人員係領有底薪，並據此計算責任額
    ，是被告及辯護人一再辯稱被告於擔任房屋貸款約聘人員時
    ，與國泰世華銀行間並非僱傭關係，未領有底薪，係介紹客
    戶後才領有報酬之居間關係云云，實不足採信。又參諸銀行
    法第125 條之2 該條文之立法理由係「為防範銀行、外國銀
    行及經營貨幣市場業務機構之負責人或職員藉職務牟取不法
    利益，爰參考組織犯罪防制條例第3 條第1 項之制度，而較
    刑法第342 條之背信罪加重其刑事責任。」，即該條文之增
    訂，係對銀行相關人員犯特定背信罪、侵占罪之特別規定（
    最高法院98年度台上字第72號判決、99年度台上字第877 號
    判決意旨參照），乃對銀行之負責人及職員藉其身分、職務
    為不法行為，致生銀行財產或其他利益之損害時加重其刑責
    ，是無論該職員為正式人員或約聘人員，均係受僱於銀行，
    領有報酬，並為銀行處理事務之人，倘為違背其職務之行為
    致損害銀行之利益，依據該條文之立法意旨，應均得依該條
    文相繩，而無區分其為正式員工或約聘人員之必要。是被告
    此部分所辯，顯不足採。
  (三)至被告自93年3 月1 日起轉任國泰世華銀行之汽車貸款特約
    人員，係依其所承攬之業績金額核算獎金，並無領取底薪，
    自斯時起亦未經國泰世華銀行辦理勞保，業經告訴人國泰世
    華銀行之代理人陳報在卷（見本院97年度訴更字第5 號卷二
    第11頁），且有上開薪資發放明細表、稅務電子閘門所得調
    件明細表及勞保局電子閘門查詢作業等件及國泰世華銀行98
    年11月19日國世銀人字第0980002814號函在卷可憑（見本院
    97年度訴更字第5 號卷一第33頁、第114 至116 頁、第25至
    26頁），是此時被告與國泰世華銀行間並無僱傭關係，被告
    已非其職員，亦僅能承作汽車貸款業務，有房貸從業人員責
    任額及獎金辦法在卷足證，是其於附表1 編號2 、3 所示之
    時間為林志成、張清雲辦理房屋貸款時，辦理房貸並非其職
    務上之行為，併此敘明。
  (四)本件被告於90年11月14日至93年3 月1 日間，係國泰世華銀
    行約聘職員，負責辦理房屋貸款業務，卻基於意圖為自己不
    法所有之利益、行使偽造私文書、詐欺取財，而為違背職務
    之行為，致生損害於國泰世華銀行之概括犯意，於92年10月
    7 日承辦林欣瑩之房屋貸款業務，為其申辦「818 理財型帳
    戶」優惠房貸方案，因該方案之借款人須於國泰世華銀行開
    立存款帳戶，再於約定額度內以約定之金融卡、取款條取款
    等方式提領，被告遂藉此職務之機會，於為林欣瑩開立如附
    表1 、2 編號1 所示之帳戶時，未將該帳戶之存摺及金融卡
    交予林欣瑩，而持該金融卡分次於附表2 編號1 所示時間在
    自動提款機提領款項，復因國泰商業銀行與世華銀行合併，
    被告則自92年12月5 日起，改以盜蓋印章、填具存款取款憑
    條，臨櫃取款之方式，自林欣瑩如附表一編號1 所示之帳戶
    提領款項；並於92年12月30日為被害人彭金珠辦理房貸轉貸
    時，申辦如附表2 編號2 所示之帳戶及金融卡，惟僅將存摺
    交予彭金珠，藉此職務上之機會取得該金融卡，並於附表2
    編號2 所示時間而持該金融卡分次於附表2 編號2 所示時間
    在自動提款機提領款項等情，業經被害人林欣瑩、彭金珠證
    述在卷（見94年度他字第32卷第34至36頁、第52至54頁、94
    年度核退偵字第73卷第41至42頁），並有告訴代理人李玉梅
    、舒智輝之陳述（見94年度他字第32卷第34至36頁、第52至
    54頁）及證人彭世華即被害人林欣瑩之夫之證述（見94年度
    他字第32卷第34至36頁）等在卷可參，此外，亦有林欣瑩之
    房屋/ 房屋修繕貸款申請書、批覆用、貸款契約書、理財型
    優惠房屋貸款利率約定書、個別商議條款、不動產使用切結
    書、租賃權拋棄聲明書、本票、授權書、授權轉帳約定書、
    存款開戶申請書及彭金珠之國泰世華商業銀行存款相關業務
    申請書、國泰世華商業銀行貸款申請暨個人資料表、國泰世
    華商業銀行貸款契約書、不動產使用切結書、委託續保暨代
    繳保費授權書（住宅火險及地震險專用）、授權轉帳約定書
    、本票、授權書、國泰世華商業銀行代償客戶撥款明細、存
    款取款憑條、存摺戶交易資料等在卷足證（見94年度他字第
    32 卷 第5 至23頁、第57至74頁，94年度核退偵字第73卷第
    49 至51 頁，94年度交查字第18卷第5 、6 、13頁），亦為
    被告所不爭執。且證人彭世華於檢察事務官詢問時亦證稱：
    當時與林欣瑩至櫃檯申辦貸款時，被告是櫃檯，並說雖然房
    子在林欣瑩名下，不過可以開立伊之國泰世華銀行帳戶，並
    將款項撥至該帳戶，遂亦於當日開立其名義之國泰世華銀行
    帳戶等語在卷（見94年度他字第32卷第35頁），亦證被告於
    92 年10 月間為林欣瑩辦理該房屋貸款時，確為國泰世華銀
    行之職員，且林欣瑩、彭金珠前開貸款契約書上「經辦」、
    「核對印鑑」之欄位，分別蓋有被告之印章，是辦理房屋貸
    款確係被告職務上之行為。是被告利用為林欣瑩、彭金珠辦
    理房屋貸款之職務上機會，侵占其等之金融卡，再以之提領
    款項，並以偽造存款取款憑條之方式盜領款項，確為違背其
    職務之行為。
五、準此，被告就附表1 所為，核係犯刑法第216 條、第210 條
    之行使偽造私文書罪、第339 條第1 項之詐欺取財罪；就附
    表2 所為，係犯刑法第339 條之2 第1 項之意圖為自己不法
    之所有，以不正方法由自動付款設備取得他人之物罪。又被
    告為國泰世華銀行職員，就附表1 編號1 及附表2 編號1 、
    2 所載之犯行，係意圖為自己不法之利益，違背職務之行為
    ，致生損害於該銀行之財產，另犯銀行法第125 條之2 第1
    項前段之銀行職員違背職務罪。被告盜蓋林欣瑩、張清雲、
    林志成之印章，偽造存款取款憑條，持交國泰世華銀行承辦
    人員，係犯刑法第216 條、第210 條之行使偽造私文書罪。
    被告偽刻林欣瑩之印章及盜蓋林欣瑩、張清雲、林志成印章
    之行為，均為偽造私文書之部分行為，其偽造私文書之低度
    行為，復為事後行使之高度行為所吸收，僅論以行使偽造私
    文書罪。被告利用不知情之刻印店人員偽造林欣瑩之印章，
    係屬間接正犯。而被告所犯銀行法第125 條之2 第1 項前段
    之銀行職員違背職務罪，雖同時合於刑法第336 條第2 項之
    業務侵占罪之要件，惟銀行法第125 條之2 第1 項之規定，
    乃對銀行相關人員犯特定背信罪、侵占罪之特定規定，自不
    另論刑法背信或侵占罪（參照最高法院98年度台上字第72號
    、99年度台上字第877 號判決意旨）。起訴書雖未援引涉犯
    銀行法第125 條之2 第1 項之法條，惟其於犯罪事實欄內業
    已敘明被告係銀行約僱行員及此部分之犯行，此部分即附表
    1 編號1 、附表2 編號1 、2 所載之犯行並與上開之行使偽
    造私文書、詐欺取財罪及以不正方法由自動付款設備取得他
    人之物罪有方法結果之牽連犯之裁判上一罪關係，自為起訴
    效力所及，本院自得一併審判。被告先後多次為行使偽造私
    文書、詐欺取財、以不正方法由自動付款設備取得他人之物
    及違反銀行法等犯行，各時間緊接，所犯各係構成要件相同
    之罪名，顯各基於概括犯意為之，各為連續犯，各以一罪論
    ，並應各依修正前刑法第56條之規定加重其刑。被告上開所
    犯刑法第216 條、第210 條之連續行使偽造私文書罪、同法
    第339 條第1 項之連續詐欺取財罪，及刑法第339 條之2 第
    1 項之連續意圖為自己不法之所有，以不正方法由自動付款
    設備取得他人之物罪，各與所犯銀行法第125 條之2 第1 項
    前段之連續犯銀行職員違背職務罪間，互有方法、結果之牽
    連關係，應依修正前刑法第55條後段之規定，從一重之連續
    犯銀行法第125 條之2 第1 項前段規定處斷。是被告就附表
    1 所為，係與附表2 所犯已確定之連續意圖為自己不法之所
    有，以不正方法由自動付款設備取得他人之物罪間，有連續
    犯、牽連犯之裁判上一罪關係，依審判不可分原則，應為本
    院96年度訴緝字第50號判決內已確定判決之既判力效力所及
    ，揆諸前開規定及說明，爰不經言詞辯論，逕行諭知免訴之
    判決。
據上論斷，應依刑事訴訟法第302 條第1 款、第307 條，判決如
主文。
中    華    民    國    99    年    7     月    30    日
                  刑事第五庭    審判長法  官   黃惠玲
                                      法  官   蔡欣怡
                                      法  官   林佑珊
以上正本證明與原本無異。
如不服本判決應於收受判決後10日內向本院提出上訴書狀，並應
敘述具體理由。其未敘述上訴理由者，應於上訴期間屆滿後20日
內向本院補提理由書(均須按他造當事人之人數附繕本)「切勿逕
送上級法院」。
中    華    民    國    99    年    7     月    30    日
                                      書記官   蕭惠婷
附表一：
  ┌──┬───┬────┬────────────┬─────┐
  │編號│被害人│開戶時間│詐領之時間、地點及金額  │備註      │
  ├──┼───┼────┼────────────┼─────┤
  │1   │林欣瑩│92年10月│自92年12月5 日、12月12日│國泰世華銀│
  │    │      │7日     │、93年1月14日、2月5日、2│行00000000│
  │    │      │        │月23日、4 月26日分別填寫│0759號帳戶│
  │    │      │        │取款條加蓋偽刻之林欣瑩印│，共於國泰│
  │    │      │        │章印文持至國泰世華銀行竹│世華銀行活│
  │    │      │        │城分行臨櫃分別領取新臺幣│期（儲蓄）│
  │    │      │        │（下同）200,000元、200,0│存款取款憑│
  │    │      │        │00元、200,000元、320,000│條上偽造「│
  │    │      │        │元、200,000元、551,700元│林欣瑩」署│
  │    │      │        │。                      │押共7枚   │
  ├──┼───┼────┼────────────┼─────┤
  │2   │林志成│93年5 月│於93年5 月24日、6月8日分│國泰世華銀│
  │    │      │19日    │別填寫取款條盜蓋林志成真│行00000000│
  │    │      │        │印章之印文後持至竹城分行│4867號帳戶│
  │    │      │        │臨櫃分別領取420,000 元及│          │
  │    │      │        │500,030元。             │          │
  ├──┼───┼────┼────────────┼─────┤
  │3   │張清雲│93年7 月│於94年8 月26日填寫取款條│國泰世華銀│
  │    │      │16日    │盜蓋張清雲真印章印文後持│行00000000│
  │    │      │        │至竹城分行臨櫃領取400,00│9478號帳戶│
  │    │      │        │0元。                   │          │
  └──┴───┴────┴────────────┴─────┘
附表二：
  ┌──┬───┬────┬────────────┬─────┐
  │編號│被害人│開戶時間│詐欺之時間及金額        │備註      │
  ├──┼───┼────┼────────────┼─────┤
  │1   │林欣瑩│92年10月│於92年10月28日、10月31日│國泰銀行01│
  │    │      │7日     │、11月5日、11月7日、11月│00000000號│
  │    │      │        │14日、11月17日共10次以林│帳戶、    │
  │    │      │        │欣瑩國泰銀行金融卡於國泰│國泰世華銀│
  │    │      │        │銀行自動提款機提款總計21│行00000000│
  │    │      │        │0,000元。               │0759號帳戶│
  ├──┼───┼────┼────────────┼─────┤
  │2   │彭金珠│92年12月│於93年7 月5 日、7 月7 日│國泰世華銀│
  │    │      │30日    │（96年度訴緝字第50號判決│行00000000│
  │    │      │        │漏載此日）、7 月8 日、7 │4349號帳戶│
  │    │      │        │月12日、7 月13日、7 月15│          │
  │    │      │        │日、7 月29日、10月29日共│          │
  │    │      │        │13次以彭金珠國泰世華銀行│          │
  │    │      │        │金融卡於國泰世華銀行自動│          │
  │    │      │        │提款機提領總計333,000 元│          │
  │    │      │        │。                      │          │
  ├──┼───┼────┼────────────┼─────┤
  │3   │林志成│93年5 月│於93年5月27日、5月28日、│國泰世華銀│
  │    │      │19日    │6月4日、6月7日、6月9日、│行00000000│
  │    │      │        │6月10日、6月11日、6 月15│4867號帳戶│
  │    │      │        │日、6 月29日、7月7日、10│          │
  │    │      │        │月29日共23次以林志成國泰│          │
  │    │      │        │世華銀行金融卡於國泰世華│          │
  │    │      │        │自動提款機提款總計613,00│          │
  │    │      │        │0元。                   │          │
  ├──┼───┼────┼────────────┼─────┤
  │4   │張清雲│93年7 月│自93年8月26日、8月27日、│國泰世華銀│
  │    │      │16日    │8月30日、9月7日、9月10日│行00000000│
  │    │      │        │、9月16日、9月21日、9月 │9478號帳戶│
  │    │      │        │27日、9月29日、10月4日、│          │
  │    │      │        │10月12日、10月18日、10月│          │
  │    │      │        │21日、10月22日、10月29日│          │
  │    │      │        │共33次以張清雲國泰世華銀│          │
  │    │      │        │行金融卡於國泰世華自動提│          │
  │    │      │        │款機提款總計900,000 元（│          │
  │    │      │        │起訴書誤載為910,000 元，│          │
  │    │      │        │應予更正）。            │          │
  └──┴───┴────┴────────────┴─────┘

司法院資訊處製作；財團法人民間司法改革基金會備份。
